【裁判字號】    99,易,2604
【裁判日期】    991029
【裁判案由】    竊盜
【裁判全文】
臺灣板橋地方法院刑事判決              99年度易字第2604號
公  訴  人  臺灣板橋地方法院檢察署檢察官
被      告  甲○○
上列被告因竊盜案件，經檢察官提起公訴（99年度偵字第22437
號），因被告於準備程序中為有罪之陳述，經本院裁定改以簡式
審判程序審理，判決如下：
    主  文
甲○○犯攜帶兇器竊盜未遂罪，累犯，處有期徒刑肆月，如易科
罰金，以新臺幣壹仟元折算壹日；扣案之電工鉗壹支沒收。
    事  實
一、甲○○前因公共危險案件，經臺灣士林地方法院以96年度士
    交簡字56號判決判處有期徒刑4 月，嗣由同院以96年度聲減
    字第162 號裁定減刑為有期徒刑2 月確定，於民國96年7 月
    16日執行完畢；復2 次犯竊盜罪，經本院以98年度易字第63
    9 號、第1316號分別判處有期徒刑7 月、8 月，並以98年度
    聲字第4344號裁定定應執行刑為有期徒刑1 年2 月確定，於
    99年7 月27日執行完畢。詎其猶不知悔改，復意圖為自己不
    法之所有，於99年8 月11日晚間7 時許，於臺北縣板橋市○
    ○街71巷3 號前，持客觀上足供兇器使用之電工鉗1 支，敲
    破該棟公寓對講機旁之塑膠管（毀損部分未據告訴），著手
    欲竊取管內電線之際，為住戶乙○○發覺攔阻，而未得逞，
    嗣經乙○○報警處理，警方並於其身上查獲電工鉗1 支，而
    查悉上情。
二、案經臺北縣政府警察局海山分局移送臺灣板橋地方法院檢察
    署檢察官偵查起訴。
    理  由
壹、程序事項：
一、按簡式審判程序、簡易程序及第376 條第1 款、第2 款所列
    之罪之案件外，第一審應行合議審判，刑事訴訟法第284 條
    之1 定有明文，本件被告甲○○所犯之罪，核屬同法第376
    條第2 款之罪，是依上開規定，本件即非屬合議審判案件，
    合先敘明。
二、又被告所犯者非為死刑、無期徒刑、最輕本刑為3 年以上有
    期徒刑之罪或高等法院管轄第一審案件，其於準備程序進行
    中，先就被訴事實為有罪之陳述，經告知簡式審判程序之旨
    ，並聽取公訴人、被告之意見後，本院裁定改以簡式審判程
    序進行本案之審理，是本案之證據調查，依刑事訴訟法第27
    3 條之2 規定，即不受同法第159 條第1 項、第161 條之2
    、第161 條之3 、第163 條之1 及第164 條至第170 條規定
    之限制。
貳、實體事項
一、上開事實，業據被告甲○○於警詢、檢察官偵查及本院準備
    程序及審理時坦承在卷，核與證人即被害人乙○○於警詢所
    指述情節相符，並有電工鉗1 支扣案及現場照片2 紙（見偵
    查卷第20頁）附卷可稽，足認被告之自白與事實相符。從而
    本案事證明確，被告犯行堪予認定。
二、按刑法第321條第1項第3 款所稱之兇器，其種類並無限制，
    凡客觀上足對人之生命、身體、安全構成威脅，具有危險性
    者即屬之，且祇須行竊時，攜帶此種具有危險性之兇器為已
    足，並不以攜帶之初有行兇之意圖為必要，此有最高法院79
    年臺上字第5253號判例意旨可資參照。被告所持以行竊之電
    工鉗1 支，乃金屬材質，質地堅硬，有犯罪工具照片2 張（
    見偵查卷第21頁）在卷可稽，如持以揮擊，顯對人之生命、
    身體構成威脅，自屬兇器無訛。是核被告所為，係犯刑法第
    321 條第1 項第3 款之攜帶兇器竊盜罪。又被告有如事實欄
    所示之有期徒刑執行完畢情形，此有臺灣高等法院被告前案
    紀錄表在卷可稽，其受有期徒刑之執行完畢後，5 年內故意
    再犯本件有期徒刑以上之罪，為累犯，應依刑法第47條第1
    項加重其刑。又被告已著手敲破塑膠管，惟尚未竊取得手，
    為未遂犯，爰依刑法第25條第2 項之規定減輕其刑，並依法
    先加後減。被告係持電工鉗敲破釘附於大樓牆柱外之塑膠管
    ，欲竊取管內電線，而非敲毀公寓牆壁乙節，業據被告於本
    院審理時供述明確，核與上開現場照片2 張顯示牆柱瓷磚尚
    屬完整，並無遭敲打痕跡，且其上確有垂直於地面之塑膠管
    釘附於牆柱等情形相符，足認被告所稱上情，尚非子虛，惟
    檢察官認被告為竊取電線而敲毀1 樓牆壁云云，尚有未洽，
    此部分記載應予更正。
三、爰審酌被告素行非端，屢犯竊盜罪經法院論罪科刑，竟猶不
    知悔改，守法觀念淡薄，暨其犯罪動機、目的、手段，惟其
    尚未竊得財物即遭查獲，被害人所受損害甚微，復坦承犯行
    之犯後態度，公訴人具體求處有期徒刑4 月，實屬允當等一
    切情狀，量處如主文所示之刑，並諭知易科罰金之折算標準
    。扣案之電工鉗1 支，係被告所有供其犯本案竊盜罪所用之
    物，業據被告於警詢、偵查及本院審理時供述綦詳，爰依刑
    法第38條第1 項第2 款之規定併予宣告沒收。
四、據上論斷，應依刑事訴訟法第273 條之1 第1 項、第299 條
    第1 項前段，刑法第321 條第2 項、第1 項第3 款、第47條
    第1 項、第25條第2 項、第41條第1 項前段，刑法施行法第
    1 條之1 ，判決如主文。
本案經檢察官簡志祥到庭執行職務。
中    華    民    國    99    年    10    月    29    日
                  刑事第三庭法  官  陳伯厚
上列正本證明與原本無異。
如不服本判決，應於判決送達後10日內敘明上訴理由，向本院提
出上訴狀 (應附繕本) ，上訴於臺灣高等法院。其未敘述上訴理
由者，應於上訴期間屆滿後20日內向本院補提理由書「切勿逕送
上級法院」。
                            書記官  高建華
中    華    民    國    99    年    10    月    29    日
附錄論罪科刑法條：
中華民國刑法第321條
（加重竊盜罪）
犯竊盜罪而有左列情形之一者，處 6 月以上、 5 年以下有期徒
刑：
一、於夜間侵入住宅或有人居住之建築物、船艦或隱匿其內而犯
    之者。
二、毀越門扇、牆垣或其他安全設備而犯之者。
三、攜帶兇器而犯之者。
四、結夥三人以上而犯之者。
五、乘火災、水災或其他災害之際而犯之者。
六、在車站或埠頭而犯之者。
前項之未遂犯罰之。

司法院資訊處製作；財團法人民間司法改革基金會備份。
